ACORDAO-COMPLETO-2357100

ACÓRDÃO DE RELAÇÃO

ACÓRDÃO DE RELAÇÃO 4602/2019 ATA 21/2019 - PRIMEIRA CÂMARA

Acórdão 4602/2019-TCU-Primeira Câmara
Os Ministros do Tribunal de Contas da União, reunidos em sessão da Primeira Câmara, tendo em vista que os efeitos financeiros dos atos de concessão adiante relacionados se exauriram antes de seu processamento pela Corte, ACORDAM, por unanimidade, com fundamento nos arts. 143, inciso II, e 260, § 5º, do Regimento Interno, em considerar seu exame prejudicado por perda de objeto, de acordo com os pareceres emitidos nos autos:
1. Processo TC-Processo 012.038/2019-9 (PENSÃO CIVIL) 
	1.1. Interessados: Alzerina Ferreira Lucas (XXX.281.852-XX) ; Alzerina de Oliveira Pordeus (XXX.026.552-XX) ; Arlinda do Nascimento Siqueira (XXX.083.202-XX) ; Celina Pereira das Neves Moura (XXX.940.922-XX) ; Cynthia Monteiro da Silva Santos (XXX.928.682-XX) ; Dorvalina Cordula de Oliveira (XXX.826.072-XX) ; Emerson Macêdo (XXX.778.972-XX) ; Francisca Paula da Conceição Lobato (XXX.910.022-XX) ; Francisco Chagas de França (XXX.672.972-XX) ; Francisco da Rocha (XXX.457.422-XX) ; Gizela Sarde Lopes (XXX.086.482-XX) ; Ivanilda da Silva Gomes (XXX.170.032-XX) ; Januaria Oliveira Fonseca (XXX.274.722-XX) ; Joana Darc Dias de Souza (XXX.136.882-XX) ; Lourdes Rodrigues de Oliveira (XXX.850.472-XX) ; Maria Ferreira Ribeiro (XXX.624.642-XX) ; Matheus da Silva (XXX.568.902-XX) ; Mayra Zayne Ramiro Anchieta (XXX.385.512-XX) ; Raida Efisa de Almeida (XXX.334.702-XX) ; Rarika Almeida de Lima (XXX.583.342-XX) ; Rogerio Almeida de Lima (XXX.584.312-XX) ; Teolina Brandt de Quadros (XXX.016.042-XX) 
	1.2. Órgão: Superintendência de Administração do Ministério do Planejamento, Orçamento e Gestão em Rondônia
	1.3. Relator: Ministro Benjamin Zymler
	1.4. Representante do Ministério Público: Procurador Marinus Eduardo De Vries Marsico
	1.5. Unidade Técnica: Secretaria de Fiscalização de Pessoal (SEFIP) .
	1.6. Representação legal: não há.
	1.7. Determinações/Recomendações/Orientações: não há.

Primeira Câmara

Alzerina Ferreira Lucas (XXX.281.852-XX); Alzerina de Oliveira Pordeus (XXX.026.552-XX); Arlinda do Nascimento Siqueira (XXX.083.202-XX); Celina Pereira das Neves Moura (XXX.940.922-XX); Cynthia Monteiro da Silva Santos (XXX.928.682-XX); Dorvalina Cordula de Oliveira (XXX.826.072-XX); Emerson Macêdo (XXX.778.972-XX); Francisca Paula da Conceição Lobato (XXX.910.022-XX); Francisco Chagas de França (XXX.672.972-XX); Francisco da Rocha (XXX.457.422-XX); Gizela Sarde Lopes (XXX.086.482-XX); Ivanilda da Silva Gomes (XXX.170.032-XX); Januaria Oliveira Fonseca (XXX.274.722-XX); Joana Darc Dias de Souza (XXX.136.882-XX); Lourdes Rodrigues de Oliveira (XXX.850.472-XX); Maria Ferreira Ribeiro (XXX.624.642-XX); Matheus da Silva (XXX.568.902-XX); Mayra Zayne Ramiro Anchieta (XXX.385.512-XX); Raida Efisa de Almeida (XXX.334.702-XX); Rarika Almeida de Lima (XXX.583.342-XX); Rogerio Almeida de Lima (XXX.584.312-XX); Teolina Brandt de Quadros (XXX.016.042-XX)

BENJAMIN ZYMLER

não há.

PENSÃO CIVIL (PCIV)

Secretaria de Fiscalização de Pessoal (SEFIP).